【裁判字號】    97,抗,353
【裁判日期】    971015
【裁判案由】    定應執行刑
【裁判全文】
臺灣高等法院臺南分院刑事裁定  九十七年度抗字第三五三號
抗告人
即受刑人  李道軍
上列抗告人因定應執行刑案件，不服臺灣臺南地方法院中華民國
九十七年八月二十九日裁定（九十七年度聲字第一五三一號），
提起抗告，本院裁定如下：
    主    文
抗告駁回。
    理    由
一、抗告意旨略以：抗告人所犯並非限於檢察官聲請之四罪，另
    犯有違反毒品危害防制條例等三案件，分經(一)臺灣臺南地方
    法院九十六年度訴字第一四四八號判處有期徒刑八月確定；
    (二)臺灣臺南地方法院九十六年度訴字第一五０九號判處有期
    徒刑七月確定；(三)臺灣雲林地方法院九十七年度訴字第二四
    二號判處有期徒刑十一月確定。另抗告人所犯上開四罪毒品
    案件，原審依修正後刑法採一罪一罰原則，未審酌抗告人是
    否業已成癮，顯有損抗告人法益。為此，提起抗告云云。
二、按裁判確定前犯數罪者，併合處罰之。而經宣告多數有期徒
    刑者，於各刑中之最長期以上，各刑合併之刑期以下，定其
    刑期。但不得逾三十年，刑法第五十條及第五十一條第五款
    分別定有明文。
三、經查：抗告人即受刑人甲○○因犯如原裁定附表所示違反毒
    品危害防制條例等案件，先後經判決及減刑確定在案（詳如
    原裁定附表所示），茲檢察官聲請定其應執行之刑，原審審
    核認聲請為正當，應就原裁定附表所示各罪，定其應執行刑
    有期徒刑一年，並敘明原確定判決諭知易科罰金部份，因所
    定應執行刑已逾六月，依刑法第四十一條第二項規定，不符
    得諭知易科罰金要件，不併宣告易科罰金標準。本院經核原
    裁定認事用法並無不當，且定抗告人應執行有期徒刑一年，
    亦稱妥適。
四、抗告意旨指稱：抗告人所犯並非限於檢察官聲請之四罪，另
    犯有違反毒品危害防制條例等三案件云云。惟按法院不得就
    未經起訴之犯罪審判，此為刑事訴訟法第二百六十八條所揭
    示之不告不理原則。是刑事訴訟審判非有起訴，不得審判，
    法院於審判之始，自須先確認起訴之範圍，以利審判之進行
    ，此於每一審級之審判程序皆然（最高法院八十六年台非字
    第二０四號判決意旨參照）。次按，法院就檢察官所聲請定
    應執行刑之各罪審核結果，認為均合於刑法第五十條所規定
    之情形，而依同法第五十三條、五十一條之規定裁定定其應
    執行之刑確定。縱事後檢察官發現被告另犯未經其聲請定執
    行刑之他罪，而原聲請定應執行刑之罪之犯罪日期在被告另
    犯之他罪判決確定日期之後，亦僅屬檢察官是否得再就該他
    罪聲請原法院裁定更定其刑之問題，與判斷原定應執行刑之
    裁定是否合法無關，尚難執此謂原確定裁定違背法令（最高
    法院八十九年度台非字第一九六號判決意旨參照）。查本件
    檢察官既僅就附表所示四罪，聲請定其應執行刑，本於不告
    不理之原則，本院自僅得就附表所示四罪，為是否符合數罪
    併罰要件及所定應執行刑是否妥適等為審酌，非聲請範圍之
    其他案件，縱令符合數罪併罰要件，亦難併予審酌。再者，
    依抗告意旨所舉出之非原裁定附表所示四罪之其他違反毒品
    危害防制條例等三案件（臺南地方法院九十六年訴字第一四
    四八號、臺南地方法院九十六年訴字第一五０九號及雲林地
    方法院九十七年訴字第二四二號），固亦分經判決確定在案
    ，然所列三罪之犯罪時間，分別為九十六年五月三日凌晨零
    時四十分為警採尿時間前回溯二十六小時內某時（臺灣臺南
    地院九十六年訴字第一四四八號）、九十六年六月八日（臺
    灣臺南地院九十六年訴字第一五０九號）及九十六年十二月
    十二日（臺灣雲林地院九十七年訴字第二四二號），有各該
    判決書附卷可稽，然上開各罪之犯罪時間乃在本件聲請定應
    執行刑之確定判決（最早確定裁判為九十六年四月二十四日
    確定之本院九十六年度上易字第一三五號）後，始行發生，
    與原裁定附表所示四罪間，不符合數罪併罰關係，亦不在檢
    察官聲請範圍之內，自不能合併處罰。是抗告人執此提起抗
    告，顯無理由。另抗告人執原裁定未審酌其施用毒品行為是
    否成癮云云，要與本件定應執行刑無涉，為無理由。綜上，
    本件抗告，並無理由，應予駁回。
五、據上論斷，應依刑事訴訟法第四百十二條，裁定如主文。
中    華    民    國    97    年    10    月    15    日
                      刑事第一庭審判長法官  黃  崑  宗
                                      法官  王  明  宏
                                      法官  蔡  長  林
以上正本證明與原本無異。
如不服本裁定，應於收受本裁定後五日內向本院提出抗告狀。
                                    書記官  李  培  薇
中    華    民    國    97    年    10    月    15    日


司法院資訊處製作；財團法人民間司法改革基金會備份。
